【裁判字號】    91,交訴,170
【裁判日期】    920421
【裁判案由】    過失致死
【裁判全文】
臺灣屏東地方法院刑事判決                        九十一年度交訴字第一七號
    公  訴  人  臺灣屏東地方法院檢察署檢察官
    被      告  甲○○
右列被告因過失致死案件，經檢察官提起公訴（九十一年度偵字第四三九二號），本
院判決如左：
     主  文
甲○○因過失致人於死，處有期徒刑柒月，緩刑年。
     理  由
一、甲○○於民國九十一年五月四日上午八時十三分許，駕駛車號ＷＮ－○三三二號
    自用小客車，搭載其舅父吳梅興沿屏東縣內埔鄉○○村○○路由南往北方向行駛
    ，途經新田路與里南路口之無號誌交岔路口前時，本應注意車輛行駛至無號誌之
    交岔路口時，應減速慢行，作隨時停車之準備，而未劃分幹、支線道，如同為直
    行車者，左方車應暫停讓右方車先行；又汽車行駛時，駕駛人應注意車前狀況，
    並隨時採取必要之安全措施，而依當時天氣晴朗，日間晨光，路面乾燥、無缺陷
    及無障礙物，視距良好，又無不能注意之情形，詎其能注意，竟疏未注意車前狀
    況及讓右方車行先行，即貿然以時速三十公里速度穿越該交岔路口，適有張茂華
    騎乘車號ＰＪＴ－六二二號重型機車搭載其子女張娟琴及張申龍，沿富田村里南
    路由東向西方向行駛至該處，亦疏未注意車前狀況，率然直行，張茂華見狀閃避
    不及，其所騎乘之機車前導流板與甲○○所駕駛上開自用小客車右後保險桿擦撞
    ，致使張茂華、張娟琴及張申龍人車倒地，張茂華因此受有頭部外傷併顱內出血
    之傷害（張娟琴及張申龍受傷部分未據告訴），經甲○○將張茂華送醫急救，延
    至同年五月六日上午十時十五分許不治死亡。甲○○於肇事後，在未經有偵查權
    之機關或公務員發覺為犯嫌前，委託吳梅興至屏東縣警察局內埔分局北勢派出所
    報案，並向處理車禍之警員乙○○自首陳明其為肇事者及肇事經過，並願接受裁
    判。
二、案經張茂華之兄丙○○訴由經臺灣屏東地方法院檢察官偵查起訴。
    理  由
一、訊據被告甲○○對於前開事實坦承不諱，核與被害人張茂華之兄丙○○於警訊、
    偵查中指述及證人吳梅興於偵查中所證述情節相符，復有道路交通事故調查報告
    表一份暨現場照片十六張附卷可稽。而被害人張茂華確因車禍而受有頭部外傷併
    顱內出血不治死亡，亦經臺灣屏東地方法院檢察署檢察官督同檢驗員相驗屬實，
    製有勘驗筆錄、相驗屍體證明書及驗斷書在卷可憑。按車輛行駛至無號誌之交岔
    路口時，應減速慢行，作隨時停車之準備，如同為直行車者，左方車應暫停讓右
    方車先行；又汽車行駛時，駕駛人應注意車前狀況，並隨時採取必要之安全措施
    ，道路交通安全規則第九十三條第一項第四款、第一百零二條第一項第二款、第
    九十四條第三項分別定有明文。經查，本件被告於右揭時地駕車，本應遵守上開
    規定，而依當時天氣晴朗，日間晨光，路面乾燥、無缺陷及無障礙物，視距良好
    ，有上開道路交通事故調查報告表附卷可查，又無不能注意之情形，詎其能注意
    ，竟疏未注意行車速度及讓車，貿然以時速三十公里之速度直行穿越交岔路口，
    因而肇事，致被害人傷重不治死亡，足見被告自有過失。雖被害人騎乘機車疏未
    注意車前狀況，而與有過失，惟被告仍難辭過失之責，且其過失行為與被害人死
    亡間具有相當因果關係。本件車禍送請臺灣省高屏澎區車輛行車事故鑑定委員會
    鑑定結果，亦同此認定，有該委員九十一年六月二十八日，高屏澎鑑字第九一一
    ○一七號鑑定意見書附卷可按。本件事證明確，被告犯行堪以認定，應予依法論
    科。
二、核被告甲○○所為，係犯刑法第二百七十六條第一項之過失致死罪。又被告於肇
    事後，在未經有偵查權之機關或公務員發覺為犯嫌前，委託吳梅興至屏東縣警察
    局內埔分局北勢派出所報案，並向處理車禍之警員乙○○坦承其為肇事者及肇事
    經過，並願接受裁判，業據被告供承在卷，復有證人乙○○到庭結證屬實，核與
    自首要件相符，依法減輕其刑。爰審酌被告於肇事後已與被害人家屬達成和解賠
    償損害，有屏東縣竹田鄉調解委員會調解書影本一紙附卷可稽，及其過失程度、
    被害人家屬所受傷痛程度與犯後尚能坦承過失犯行等一切情狀，量處如主文所示
    之刑。次查被告尚無前科，未曾受有期徒刑以上刑之宣告，有臺灣高等法院被告
    全國前案紀錄表及臺灣屏東地方法院檢察署刑案資料查註紀錄表在卷可按，其因
    過失致犯本案，事後坦承過失犯行，並與被害人家屬和解賠償損害，經此科刑教
    訓，當知謹慎而無再犯之虞，被告所宣告之刑，以暫不執行為適當，爰併宣告緩
    刑三年，以勵自新。
據上論斷，應依刑事訴訟法第二百九十九條第一項前段，刑法第二百七十六條第一項
、第六十二條前段、第七十四條第一款，罰金罰鍰提高標準條例第一條前段，判決如
主文。
中      華      民      國    九十二    年      四      月    二十一    日
                                臺灣屏東地方法院交通法庭
                                    法  官   楊萬益
右正本證明與原本無異。
如不服本判決應於收受本判決送達後十日內向本院提出上訴書狀，其未敘述上訴理由
者，並得於提起上訴後十日內向本院補提理由書狀（均須按他造當事人之人數附繕本
 ）「切勿逕送上級法院」
                                    書記官   呂坤宗
中    華    民    國     九十二      年      五      月       一      日
附錄論罪科刑法條：
中華民國刑法第二百七十六條
 (過失致死罪)
因過失致人於死者，處二年以下有期徒刑、拘役或二千元以下罰金。
從事業務之人，因業務上之過失犯前項之罪者，處五年以下有期徒刑或拘
役，得併科三千元以下罰金。


司法院資訊處製作；財團法人民間司法改革基金會備份。
